臺灣臺中地方法院民事裁定              100年度抗字第257號
抗  告  人  兆沅投資股份有限公司
法定代理人  倪維珊
相  對  人  陳朝日
上列當事人間本票裁定事件，抗告人對於民國100年9月15日本院
民事庭司法事務官所為之裁定（100年度司票字第4077號）提起
抗告，本院合議庭裁定如下：
    主  文
抗告駁回。
抗告程序費用新臺幣壹仟元由抗告人負擔。
    理  由
一、抗告意旨略以：抗告人已陸續還款新臺幣（下同）100萬元
    ，至目前尚欠1900萬元，原審就相對人所提面額2000萬元之
    本票，裁定准予本票強制執行，委有未合，爰依法提出抗告
    等語。
二、按執票人向本票發票人行使追索權時，得聲請法院裁定後強
    制執行，票據法第123條定有明文。又本票執票人，依票據
    法第123條規定，聲請法院裁定許可對發票人強制執行，係
    屬非訟事件，此項聲請之裁定及抗告法院之裁定，僅依非訟
    事件程序，以審查強制執行許可與否，並無確定實體上法律
    關係存否之效力，法院僅就本票形式上之要件是否具備予以
    審查，即為已足，至於當事人間實體上之爭執，應循訴訟程
    序以資解決，要非非訟裁定法院所得審酌（最高法院56年臺
    抗字第714號、57年臺抗字第76號判例參照）。查本件相對
    人主張其執有原裁定所示即抗告人於民國100年3月28日所簽
    發、票面金額為2000萬元（票號TH478220號、到期日100年8
    月31日）之本票1紙，屆期提示未獲付款，依票據法第123條
    規定聲請裁定許可強制執行等情，已據其提出本票1紙為證
    ，且核該本票形式要件並無不符，原裁定予以准許，並無不
    合。至抗告意旨所述前揭情節，核屬實體上之爭執，依前開
    說明，應由抗告人另行提起訴訟，以資解決，非本件非訟事
    件所得審究。從而，本件抗告為無理由，應予駁回。
三、又對於非訟事件，依法應由關係人負擔費用者，法院裁定命
    關係人負擔時，應一併確定其數額，非訟事件法第24條第1
    項定有明文，爰依法確定本件抗告程序費用額如主文第2項
    所示。
四、據上論結，本件抗告為無理由，依非訟事件法第46條、第21
    條第2項、第24條第1項，民事訴訟法第495條之1第1項、第4
    49條第1項、第95條、第78條，裁定如主文。
中    華    民    國   100    年    10    月    25    日
                  民事第一庭  審判長法  官  劉長宜
                                    法  官  莊嘉蕙
                                    法  官  何世全
以上正本係照原本作成。
本裁定除以適用法規顯有錯誤為理由，並經本院許可外，不得再
抗告；如提再抗告，應於收受本裁定送達後10日內委任律師為代
理人向本院提出再抗告狀（須附繕本），並繳納再抗告費新臺幣
1,000元，並應同時表明再抗告理由。
中    華    民    國   100    年    10    月    25    日
                                    書記官  賴亮蓉